---
title: ""
format:
  html:
    self-contained: true
---

```{r}
#| label: load-packages-and-data
#| include: false

library(easystats)
load("../Daten/forsa.RData")
# load("Daten/forsa.RData")

new_names <- c(
  gp_traveltime = "Travel time GP",
  gp_waitingtime = "Waiting time GP",
  gp_consultationtime = "Consultation time GP",
  gp_score_comm_r = "Communication Score GP",
  gp_enough_time = "Enough time GP",
  spec_usage = "Secialist Usage past 12 months",
  spec_traveltime = "Travel time Specialist",
  spec_waitingtime = "Waiting time Soecialist",
  spec_consultationtime = "Consultation time Specialist",
  spec_score_comm_r = "Communication Score Specialist",
  spec_enough_time = "Enough time Specialist"
)

levels(forsa_small$age3) <- c("18-40", "41-59", "60 und älter")
levels(forsa_small$migbackground) <- c("No Migrants", "1. Gen", "2. Gen")

forsa_gp <- forsa_small
forsa_spec <- data_filter(forsa_small, spec_usage == "ja")

forsa_spec$spec_top4 <- forsa_spec$spec_type
forsa_spec$spec_top4[!forsa_spec$spec_top4 %in% c("Augenarzt", "Frauenarzt", "Internisten", "Orthopäden")] <- NA
forsa_spec$spec_top4 <- droplevels(forsa_spec$spec_top4)

items_gp <- c("gp_traveltime", "gp_waitingtime", "gp_consultationtime", "gp_score_comm_r")
items_spec <- c("spec_traveltime", "spec_waitingtime", "spec_consultationtime", "spec_score_comm_r")

# ausreißer bereinigen
for (i in items_gp[1:3]) {
  upper <- mean(forsa_gp[[i]], na.rm = TRUE) + 6 * sd(forsa_gp[[i]], na.rm = TRUE)
  forsa_gp[[i]][forsa_gp[[i]] > upper] <- NA
}

# # ausreißer bereinigen
for (i in items_spec[1:3]) {
  upper <- mean(forsa_spec[[i]], na.rm = TRUE) + 6 * sd(forsa_spec[[i]], na.rm = TRUE)
  forsa_spec[[i]][forsa_spec[[i]] > upper] <- NA
}


# dataset = forsa_gp oder forsa_spec
# itemset = items_gp oder items_spec
# x = "out", Tabelle aus report_sample()
# v = Gruppierungs-/Stratifizierungsvariable
modify_table <- function(dataset, itemset, variable) {
  x <- report_sample(
    dataset,
    ci = 0.95,
    centrality = "mean",
    digits = 1,
    select = itemset,
    group_by = variable,
    weights = "weights"
  )

  n_groups <- insight::n_unique(dataset[[variable]])
  for (i in names(new_names)) {
    x$Variable <- gsub(i, new_names[i], x$Variable, fixed = TRUE)
  }
  x$Variable <- gsub("Mean ", "", x$Variable, fixed = TRUE)

  x$p <- vapply(
    itemset, function(i) {
      if (n_groups > 2) {
        p_test <- sjstats::kruskal_wallis_test(dataset, select = i, by = variable, weights = "weights")
      } else {
        p_test <- sjstats::mann_whitney_test(dataset, select = i, by = variable, weights = "weights")
      }
      insight::format_p(p_test$p, name = NULL)
    },
    character(1)
  )
  x
}
```

# Inequalities Hausarzt, nach Geschlecht

```{r}
#| echo: false
#| message: false
#| warning: false
out <- modify_table(forsa_gp, items_gp, "sex")
print_md(out)
```

# Inequalities Facharzt, nach Geschlecht

```{r}
#| echo: false
#| message: false
#| warning: false
out <- modify_table(forsa_spec, items_spec, "sex")
print_md(out)
```


{{< pagebreak >}}


# Inequalities Hausarzt, nach Altersgruppen

```{r}
#| echo: false
#| message: false
#| warning: false
out <- modify_table(forsa_gp, items_gp, "age3")
print_md(out)
```

# Inequalities Facharzt, nach Altersgruppen

```{r}
#| echo: false
#| message: false
#| warning: false
out <- modify_table(forsa_spec, items_spec, "age3")
print_md(out)
```


{{< pagebreak >}}


# Inequalities Hausarzt, nach Migrationshintergrund

```{r}
#| echo: false
#| message: false
#| warning: false
out <- modify_table(forsa_gp, items_gp, "migbackground")
print_md(out)
```

# Inequalities Facharzt, nach Migrationshintergrund

```{r}
#| echo: false
#| message: false
#| warning: false
out <- modify_table(forsa_spec, items_spec, "migbackground")
print_md(out)
```


{{< pagebreak >}}


# Inequalities Hausarzt, nach Versicherungsstatus

```{r}
#| echo: false
#| message: false
#| warning: false
out <- modify_table(forsa_gp, items_gp, "insurance")
print_md(out)
```

# Inequalities Facharzt, nach Versicherungsstatus

```{r}
#| echo: false
#| message: false
#| warning: false
out <- modify_table(forsa_spec, items_spec, "insurance")
print_md(out)
```


{{< pagebreak >}}


# Inequalities Hausarzt, nach Bildung (CASMIN 4-stufig)

```{r}
#| echo: false
#| message: false
#| warning: false
out <- modify_table(forsa_gp, items_gp, "casmin4")
print_md(out)
```

# Inequalities Facharzt, nach Bildung (CASMIN 4-stufig)

```{r}
#| echo: false
#| message: false
#| warning: false
out <- modify_table(forsa_spec, items_spec, "casmin4")
print_md(out)
```


{{< pagebreak >}}


# Inequalities Hausarzt, nach Einkommen

```{r}
#| echo: false
#| message: false
#| warning: false
out <- modify_table(forsa_gp, items_gp, "income4")
print_md(out)
```

# Inequalities Facharzt, nach Einkommen

```{r}
#| echo: false
#| message: false
#| warning: false
out <- modify_table(forsa_spec, items_spec, "income4")
print_md(out)
```


{{< pagebreak >}}


# Inequalities Facharzt, nach Facharztrichtungen

```{r}
#| echo: false
#| message: false
#| warning: false
out <- modify_table(forsa_spec, items_spec, "spec_top4")
print_md(out)
```


{{< pagebreak >}}


# Inequalities Facharzt, nach Geschlecht und Facharztrichtung

## Augenarzt

```{r}
#| echo: false
#| message: false
#| warning: false
x <- data_filter(forsa_spec, spec_top4 == "Augenarzt")
out <- modify_table(x, items_spec, "sex")
print_md(out)
```


## Frauenarzt

```{r}
#| echo: false
#| message: false
#| warning: false
x <- data_filter(forsa_spec, spec_top4 == "Frauenarzt")
out <- modify_table(x, items_spec, "sex")
print_md(out)
```


{{< pagebreak >}}


## Internisten

```{r}
#| echo: false
#| message: false
#| warning: false
x <- data_filter(forsa_spec, spec_top4 == "Internisten")
out <- modify_table(x, items_spec, "sex")
print_md(out)
```


## Orthopäden

```{r}
#| echo: false
#| message: false
#| warning: false
x <- data_filter(forsa_spec, spec_top4 == "Orthopäden")
out <- modify_table(x, items_spec, "sex")
print_md(out)
```


{{< pagebreak >}}


# Inequalities Facharzt, nach Altersgruppen und Facharztrichtung

## Augenarzt

```{r}
#| echo: false
#| message: false
#| warning: false
x <- data_filter(forsa_spec, spec_top4 == "Augenarzt")
out <- modify_table(x, items_spec, "age3")
print_md(out)
```


## Frauenarzt

```{r}
#| echo: false
#| message: false
#| warning: false
x <- data_filter(forsa_spec, spec_top4 == "Frauenarzt")
out <- modify_table(x, items_spec, "age3")
print_md(out)
```


{{< pagebreak >}}


## Internisten

```{r}
#| echo: false
#| message: false
#| warning: false
x <- data_filter(forsa_spec, spec_top4 == "Internisten")
out <- modify_table(x, items_spec, "age3")
print_md(out)
```


## Orthopäden

```{r}
#| echo: false
#| message: false
#| warning: false
x <- data_filter(forsa_spec, spec_top4 == "Orthopäden")
out <- modify_table(x, items_spec, "age3")
print_md(out)
```


{{< pagebreak >}}


# Inequalities Facharzt, nach Migrationshintergrund und Facharztrichtung

## Augenarzt

```{r}
#| echo: false
#| message: false
#| warning: false
x <- data_filter(forsa_spec, spec_top4 == "Augenarzt")
out <- modify_table(x, items_spec, "migbackground")
print_md(out)
```


## Frauenarzt

```{r}
#| echo: false
#| message: false
#| warning: false
x <- data_filter(forsa_spec, spec_top4 == "Frauenarzt")
out <- modify_table(x, items_spec, "migbackground")
print_md(out)
```


{{< pagebreak >}}


## Internisten

```{r}
#| echo: false
#| message: false
#| warning: false
x <- data_filter(forsa_spec, spec_top4 == "Internisten")
out <- modify_table(x, items_spec, "migbackground")
print_md(out)
```


## Orthopäden

```{r}
#| echo: false
#| message: false
#| warning: false
x <- data_filter(forsa_spec, spec_top4 == "Orthopäden")
out <- modify_table(x, items_spec, "migbackground")
print_md(out)
```


{{< pagebreak >}}


# Inequalities Facharzt, nach Versicherungsstatus und Facharztrichtung

## Augenarzt

```{r}
#| echo: false
#| message: false
#| warning: false
x <- data_filter(forsa_spec, spec_top4 == "Augenarzt")
out <- modify_table(x, items_spec, "insurance")
print_md(out)
```


## Frauenarzt

```{r}
#| echo: false
#| message: false
#| warning: false
x <- data_filter(forsa_spec, spec_top4 == "Frauenarzt")
out <- modify_table(x, items_spec, "insurance")
print_md(out)
```


{{< pagebreak >}}


## Internisten

```{r}
#| echo: false
#| message: false
#| warning: false
x <- data_filter(forsa_spec, spec_top4 == "Internisten")
out <- modify_table(x, items_spec, "insurance")
print_md(out)
```


## Orthopäden

```{r}
#| echo: false
#| message: false
#| warning: false
x <- data_filter(forsa_spec, spec_top4 == "Orthopäden")
out <- modify_table(x, items_spec, "insurance")
print_md(out)
```


{{< pagebreak >}}


# Inequalities Facharzt, nach Bildung und Facharztrichtung

## Augenarzt

```{r}
#| echo: false
#| message: false
#| warning: false
x <- data_filter(forsa_spec, spec_top4 == "Augenarzt")
out <- modify_table(x, items_spec, "casmin4")
print_md(out)
```


## Frauenarzt

```{r}
#| echo: false
#| message: false
#| warning: false
x <- data_filter(forsa_spec, spec_top4 == "Frauenarzt")
out <- modify_table(x, items_spec, "casmin4")
print_md(out)
```


{{< pagebreak >}}


## Internisten

```{r}
#| echo: false
#| message: false
#| warning: false
x <- data_filter(forsa_spec, spec_top4 == "Internisten")
out <- modify_table(x, items_spec, "casmin4")
print_md(out)
```


## Orthopäden

```{r}
#| echo: false
#| message: false
#| warning: false
x <- data_filter(forsa_spec, spec_top4 == "Orthopäden")
out <- modify_table(x, items_spec, "casmin4")
print_md(out)
```


{{< pagebreak >}}


# Inequalities Facharzt, nach Einkommen und Facharztrichtung

## Augenarzt

```{r}
#| echo: false
#| message: false
#| warning: false
x <- data_filter(forsa_spec, spec_top4 == "Augenarzt")
out <- modify_table(x, items_spec, "income4")
print_md(out)
```


## Frauenarzt

```{r}
#| echo: false
#| message: false
#| warning: false
x <- data_filter(forsa_spec, spec_top4 == "Frauenarzt")
out <- modify_table(x, items_spec, "income4")
print_md(out)
```


{{< pagebreak >}}


## Internisten

```{r}
#| echo: false
#| message: false
#| warning: false
x <- data_filter(forsa_spec, spec_top4 == "Internisten")
out <- modify_table(x, items_spec, "income4")
print_md(out)
```


## Orthopäden

```{r}
#| echo: false
#| message: false
#| warning: false
x <- data_filter(forsa_spec, spec_top4 == "Orthopäden")
out <- modify_table(x, items_spec, "income4")
print_md(out)
```
